臺灣高等法院刑事裁定　　　　　　　　　96年度抗字第1089號
抗　告　人　甲○○
　　　　　　　　　　現於臺灣臺東戒治所
上列抗告人因聲請減刑案件，不服臺灣板橋地方法院中華民國96
年9月10日裁定（96年度聲減字第6013號），提起抗告，本院裁
定如下：
    主  文
抗告駁回。
    理  由
一、本件抗告意旨略以：拉告人目前因案服刑於臺灣台東監獄武
    陵分監，適逢中華民國九十六年罪犯減刑條例，有關自首減
    刑規定，抗告人在認知及適用法律上有不同，拉硞告人因犯
    槍砲彈藥刀械管制條例案件，為未發覺之犯罪，據實供述犯
    罪事實而受裁判，因合於自首條件，故法院裁判引用槍砲管
    制條例第十八條第一項有關自首規定，為本案減輕其刑之依
    據，即為此意。又查刑法第二次修正理由，謂依第五十一條
    之規定，定其應執行之刑。故一罪未發覺而自首，依刑法第
    五十二條規定，數罪併罰，於裁判確定後，發覺未經裁判之
    餘罪者，就餘罪處斷。而自首在舊法規定為得減三分之一，
    本為獎勵起見，特於刑法總則中規定「得減」情形，並於刑
    法分則中增訂減輕或免刑之規定。故抗告人應合於自首之條
    件，而符合自首減刑之資格，爰請審酌明察以維政府減刑美
    意，並顧及伊減刑之權益以彰公理云云。
二、經查：
（一）抗告人甲○○原聲請減刑旨意旨係以：抗告人所犯之槍砲
      彈藥刀械管制條例第十一條第一項之規定，雖宣告刑為有
      期徒刑二年八月，惟因符合同條例第十八條第一項前項
      規定，應符合自首之要件，而請求依中華民國九十六年罪
      犯減刑條例第六條規定減刑等語。
（二）惟按對於第三條所定不予減刑而未發覺之罪，於本條例施
      行前至施行之日起三個月內自首而受裁判者，依第二條第
      一項規定予以減刑，中華民國九十六年罪犯減刑條例第六
      條定有明文。從而受刑人所犯屬於同條例第三條所定不予
      減刑之罪，須於上開規定之時間內確實成立自首，始得依
      同條例第二條第一項規定減刑。查：
  、本件抗告人於民國（下同）九十二年九月間至同年十一月
      六日因犯修正前槍砲彈藥刀械管制條例第十一條第一項之
      罪，經原審臺灣板橋地方法院於九十五年四月七日以九十
      三年度訴字第一六六三號判決判處有期徒刑二年八月，併
      科罰金新臺幣三萬元確定在案，有前揭刑事判決書及臺灣
      高等法院被告前案紀錄表附卷可稽，此情已足認定，而該
      罪係屬中華民國九十六年罪犯減刑條例第三條第一項第四
      款所定宣告死刑、無期徒刑或逾有期徒刑一年六月以上之
      刑者，不得減刑之罪，倘無上述中華民國九十六年罪犯減
      刑條例第六條之於期間內自首之情，即不得予以減刑。
  、而本件抗告人所犯上開共同未經許可，製造可發射子彈具
      有殺傷力之改造手槍罪，於原審法院判決時，已在該刑事
      判決事實欄敘明聲請人係因為警依電話監聽據報埋伏而「
      逮捕」到案，於上開刑事判決理由中復論述聲請人係因「
      於偵審程序自白犯罪並供出全部槍枝來源」而減輕其刑，
      並非因「犯本條例之罪『自首』，並報繳其持有之全部槍
      砲、彈藥、刀械」而減輕其刑，足見抗告人於其所犯上開
      犯行，與「自首」成立要件不符。
三、綜上所述，本件抗告人所犯上述犯行，並非自首，不符合自
    首減刑之要件，且所宣告之刑期逾有期徒刑一年六月，依中
    華民國九十六年罪犯減刑條例第三條第一項第四款規定，不
    得減刑。原審因之據以駁回抗告人減刑之聲請，經核其認事
    用法均無不合。本件抗告人執前開抗告意旨提起抗告，顯無
    理由，應予駁回。
四、據上論斷，應依刑事訴訟法第412條，裁定如主文。
中　　華　　民　　國　　96　　年　　10　　月　　9 　　日
                  刑事第三庭審判長法  官  許國宏
                                  法  官  楊貴志
                                  法  官  許增男
以上正本證明與原本無異。
不得再抗告。
                                  書記官  葉金發
中　　華　　民　　國　　96　　年　　10　　月　　9 　　日
